臺灣臺中地方法院小額民事判決
111年度沙小字第42號
原      告  國泰世紀產物保險股份有限公司

法定代理人  陳萬祥  
訴訟代理人  蔡佩蓉    住臺中市○區○○路000號11樓A室    被 
     告  林郁軒    住臺中市○○區○○路00○0號
上列當事人間請求損害賠償事件，經本院於民國111年4月6日言
詞辯論終結，判決如下：
    主      文
被告應給付原告新臺幣肆萬肆仟柒佰貳拾肆元，及自民國一一○
年十一月二十二日起至清償日止，按週年利率百分之五計算之利
息。
原告其餘之訴駁回。
訴訟費用新臺幣壹仟元，其中新臺幣玖佰元由被告負擔，其餘新
臺幣壹佰元由原告負擔。
本判決原告勝訴部分得假執行。但被告如以新臺幣肆萬肆仟柒佰
貳拾肆元為原告預供擔保後，得免為假執行。
    事實及理由
壹、程序方面：
一、按當事人喪失訴訟能力或法定代理人死亡或其代理權消滅者
    ，訴訟程序在有法定代理人或取得訴訟能力之本人，承受其
    訴訟以前當然停止；第168條至第172條及前條所定之承受訴
    訟人，於得為承受時，應即為承受之聲明；當事人不聲明承
    受訴訟時，法院亦得依職權，以裁定命其續行訴訟，民事訟
    法第170條、第175條第1項、第178條分別定有明文。經查，
    被告係民國00年00月00日出生，有個人戶籍資料在卷可稽，
    而原告於110年10月14日原告提起本件訴訟時，被告尚未成
    年，應由其父母為其法定代理人，嗣於本件審理中，被告已
    於110年12月13日成年而取得訴訟能力，其父母之法定代理
    權消滅，然因被告未為承受訴訟之聲明，本院遂依職權於11
    1年2月15日裁定命其續行訴訟，合先敘明。
二、被告經合法通知，未於言詞辯論期日到場，核無民事訴訟法
    第386條各款所列情形，爰依原告聲請，由其一造辯論而為
    判決。
貳、實體方面：
一、原告主張：被告於109年8月1日16時25分許駕駛車牌號碼000
    -0000號普通重型機車，沿臺中市外埔區三環路之外側車道
    ，由東向西方向行駛，行經在臺中市外埔區三環路與三崁路
    之交岔路口時，因疏未注意車前狀況，不慎碰撞路旁圍牆後
    ，前揭機車滑行並碰撞行駛於同向內側車道之原告所承保之
    外人林惠美所有並由訴外人謝增錦駕駛車牌號碼000-0000號
    自用小客車（下稱系爭車輛），致系爭車輛受損，經送修支
    出修理費用新臺幣（下同）49,450元（包含零件費用38,420
    元、工資11,030元），原告已依保險契約賠付完畢，爰依保
    險法第53條及民法第184條第1項前段、第191條之2規定提起
    本件訴訟等語。並聲明：被告應給付原告49,450元及自起訴
    狀繕本送達被告之翌日（即110年11月22日）起至清償日止
    ，按週年利率百分之5計算之利息。
二、被告未於言詞辯論期日到場，亦未提出書狀作何聲明或陳述
    以供本院審酌。
三、本院之判斷：
（一）原告主張上開事實，業據其提出與所述相符之行車執照、
　　　車損照片、估價單、修理費用評估、維修明細表、電子發
      票證明聯、任意車險賠案簽結內容表、道路交通事故現場
      圖、臺中市政府警察局道路交通事故當事人登記聯單、初
      步分析研判表等影本為證，核與卷附臺中市政府警察局大
      甲分局檢送本件交通事故調查資料，大致相符，而被告經
      合法通知，未於言詞辯論期日到場，亦未提出書狀作何聲
      明或陳述以供審酌，本院依調查證據之結果，堪信原告之
      主張為真正。
（二）按汽車行駛時，駕駛人應注意車前狀況及兩車並行之間隔
      ，並隨時採取必要之安全措施，不得在道路上蛇行，或以
      其他危險方式駕車，道路交通安全規則第94條第3項定有
      明文。及依道路交通安全規則第2條第1項第1款規定：「
      本規則用詞，定義如下：一、汽車：指在道路上不依軌道
      或電力架線而以原動機行駛之車輛（包括機車）。」查被
      告駕車自應注意上開規定，而被告駕駛車牌號碼000-0000
      號普通重型機車，於上開時、地，因疏未注意車前狀況，
      不慎碰撞路旁圍牆後，前揭機車滑行並碰撞行駛於同向內
      側車道之訴外人謝增錦駕駛車牌號碼000-0000號自用小客
      車（即系爭車輛），被告確有過失至明。
（三）復按因故意或過失，不法侵害他人之權利者，負損害賠償
      責任；汽車、機車或其他非依軌道行駛之動力車輛，在使
      用中加損害於他人者，駕駛人應賠償因此所受之損害，民
      法第184條第1項前段、第191條之2前段分別定有明文。又
      按被保險人因保險人應負保險責任之損失發生，而對於第
      三人有損失賠償請求權者，保險人得於給付賠償金額後，
      代位行使被保險人對於第三人之請求權。但其所請求之數
      額，以不逾賠償金額為限，保險法第53條第1項亦有明定
      。查原告主張其承保系爭車輛因本件交通事故受損，經送
      修支出修理費用49,450元（包含零件費用38,420元、工資
      11,030元），其已依保險契約賠付完畢等情，業據其提出
      與所述相符之行車執照、車損照片、估價單、修理費用評
      估、維修明細表、電子發票證明聯、任意車險賠案簽結內
      容表等影本為證，自堪信為真實，足認被告之過失行為與
      系爭車輛受損間，具有相當因果關係，被告應負侵權行為
      之損害賠償責任，而原告既已依保險契約給付被保險人即
      訴外人林惠美賠償金額，自得依保險法第53條規定，代位
      行使訴外人林惠美對被告之侵權行為損害賠償請求權。
（四）又按不法毀損他人之物者，應向被害人賠償其物因毀損所
      減少之價額，民法第196條定有明文。而所謂請求賠償物
      被毀損所減少之價額，得以修復費用為估定標準，但以必
      要者為限，例如修理材料以新品換舊品，應予折舊（參見
      最高法院77年度第9次民事庭會議決議）。查系爭車輛經
      送修支出修理費用49,450元，包含零件費用38,420元及工
      資費用11,030元等情已如前述，其中零件部分係以新品替
      換舊品，自應扣除折舊部分。且依行政院所頒「固定資產
      耐用年數表」及「固定資產折舊率表」之規定，小客車之
      耐用年數為5年，及依定率遞減法每年折舊千分之369，以
      及依卷附系爭車輛之行車執照記載出廠時間為109年4月，
      迄至109年8月1日本件交通事故發生日止，其使用期間為3
      月又16日（參照民法第124條規定意旨推定出廠日期為15
      日，及依民法第121條第2項前段規定期間不以月之始日起
      算者，以最後之月與起算日相當日之前1日為期間之末日
      ，以及依「營利事業所得稅查核準則」第95條第6項規定
      「固定資產提列折舊採用定率遞減法，以1年為計算單位
      ，其使用期間未滿1年者，按實際使用之月數相當於全年
      之比例計算之，不滿1月者，以月計」），準此，以系爭
      車輛之使用期間4月計算，並扣除折舊額後，原告得請求
      零件費用為33,694元（計算式：第1年折舊額38420×0.369
      ×4/12=4725.66，00000-0000=33694，小數點以下四捨五
      入），再加計工資費用11,030元，是以，系爭車輛之修復
      必要費用合計44,724元。
（五）另按給付有確定期限者，債務人自期限屆滿時起，負遲延
      責任；給付無確定期限者，債務人於債權人得請求給付時
      ，經其催告而未為給付，自受催告時起，負遲延責任。其
      經債權人起訴而送達訴狀，或依督促程序送達支付命令，
      或為其他相類之行為者，與催告有同一之效力，民法第22
      9條第1項、第2項分別定有明文。又按遲延之債務，以支
      付金錢為標的者，債權人得請求依法定利率計算之遲延利
      息。但約定利率較高者，仍從其約定利率；應付利息之債
      務，其利率未經約定，亦無法律可據者，週年利率為百分
      之5，民法第233條第1項、第203條亦分別明定。查本件原
      告對被告之侵權行為損害賠償債權，核屬無確定期限之給
      付，既經原告提起本件民事訴訟，且起訴狀繕本業於110
      年11月21日合法送達被告，有送達證書在卷可佐，則被告
      迄未給付，應負遲延責任，是以，原告請求自起訴狀繕本
      送達被告之翌日即110年11月22日起至清償日止，按週年
      利率百分之5計算之法定遲延利息，核無不合，應予准許
      。
（六）從而，原告依據保險代位及侵權行為之法律關係，請求被
      告給付44,724元，及自起訴狀繕本送達被告之翌日（即11
      0年11月22日）起至清償日止，按週年利率百分之5計算之
      利息，為有理由，應予准許，至逾此部分之請求，則屬無
      據，應予駁回。
（七）兩造其餘之攻擊防禦方法及未經援用之證據，經本院斟酌
      後，認為均不足以影響本判決之結果，自無逐一詳予論駁
      之必要，併此敘明。
四、本件原告勝訴部分，依民事訴訟法第436條之20規定，應依
    職權宣告假執行。另依民事訴訟法第436條之23、第436條、
    第392條第2項規定，依被告之聲請酌定相當之擔保金額，宣
    告被告預供擔保而免為假執行。
五、本件依民事訴訟法第79條、第436條之19條第1項規定，確定
    其訴訟費用額為第一審裁判費1,000元，應由被告負擔100分
    之90即900元，其餘100分之10即100元則由原告負擔。　　
中    華    民    國   111    年    4    月    27     日
                  沙鹿簡易庭  法  官  賴秀雯
以上正本係照原本作成。
如不服本判決，應於送達後20日內，以判決違背法令為理由，向
本院提出上訴狀並表明上訴理由（上訴理由應表明一、原判決所
違背之法令及其具體內容；二、依訴訟資料可認為原判決有違背
法令之具體事實），如於本判決宣示後送達前提起上訴者，應於
判決送達後20日內補提上訴理由書（須附繕本）。如委任律師提
起上訴者，應一併繳納上訴審裁判費。
中    華    民    國   111    年    4   月     27     日
                              書記官  陳任鈞